【裁判字號】    98,簡上,494
【裁判日期】    980818
【裁判案由】    詐欺
【裁判全文】
臺灣臺中地方法院刑事判決             98年度簡上字第494號
上  訴  人  甲○○
即  被  告
上列上訴人即被告因詐欺案件，不服本院臺中簡易庭98年度簡字
第105號中華民國98年3月23日第1審簡易判決（起訴案號：臺灣
臺中地方法院檢察署97年度偵字第19519號），提起上訴，本院
管轄之第2審合議庭判決如下：
    主    文
上訴駁回。
甲○○緩刑貳年，緩刑期間付保護管束。
    犯罪事實及理由
壹、證據能力部分：
    被告以外之人於審判外之陳述，雖不符前4條之規定，而經
    當事人於審判程序同意作為證據，法院審酌該言詞陳述或書
    面陳述作成時之情況，認為適當者，亦得為證據；當事人、
    代理人或辯護人於法院調查證據時，知有第159條第1 項不
    得為證據之情形，而未於言詞辯論終結前聲明異議者，視為
    有前項之同意，刑事訴訟法第159條之5定有明文。本案下列
    引為證據之證人陳述及書證，被告及檢察官於本院審理中均
    不爭執其證據能力，且以之作為證據並無不當，依上揭法條
    之規定，自均有證據能力。
貳、實體部分：
一、本案經本院合議庭審理結果，認第1審簡易判決認事用法及
    量刑均無不當，應予維持，除證據部分補充上訴人即被告甲
    ○○ (下稱被告)於本院行準備程序及審理中之自白外，並
    引用第1審判決書記載之犯罪事實、證據及理由（如附件）
    。
二、被告上訴意旨略以：被告與告訴人乙○○達成和解後，並非
    故意不依約賠償，實係經濟不佳才未按期覆行。然原審判決
    後，經被告努力籌措已賠償告訴人完畢，且告訴人亦表示願
    諒被告，被告犯罪後已有悔過之具體表現，是原審量刑容有
    過重之虞，請予以緩刑宣告等語。
三、按刑罰之量定，固屬法院自由裁量之職權行使，但仍應審酌
    刑法第57條所列各款事由及一切情狀，為酌量輕重之標準，
    並非漫無限制；量刑輕重係屬事實審法院得依職權自由裁量
    之事項，苟已斟酌刑法第57條各款所列情狀而未逾越法定刑
    度，不得遽指為違法；且在同一犯罪事實與情節，如別無其
    他加重或減輕之原因，下級審量定之刑，亦無過重或失輕之
    不當情形，則上級審法院對下級審法院之職權行使，原則上
    應予尊重（最高法院72年臺上字第6696號、75年臺上字第70
    33號判例及85年度臺上字第2446號判決意旨參照）。次按刑
    法第339條第1項詐欺取財罪之法定本刑為5年以下有期徒刑
    、拘役或1000元以下罰金，原審就被告本案詐欺犯行，依刑
    事訴訟法第449條第2項、第454條第2項，刑法第339條第1項
    (原審贅載前段)、第41條第1項前段，刑法施行法第1條之1
    第1項、第2項前段規定，予以論罪，判處被告有期徒刑3 月
    ，並諭知易科罰金之折算標準，核其認事用法並無違誤，量
    刑亦屬妥適，被告僅以請求予以緩刑宣告為由，而提起本件
    上訴，為無理由，應予駁回。
四、查被告前於民國81年間因詐欺案件，經臺灣高等法院判處有
    期徒刑5月，緩刑2年確定，並於83年1月4日送執行，期滿未
    經撤銷緩刑，嗣被告即未曾再因故意犯罪受有期徒刑以上刑
    之宣告，有臺灣臺中地方法院檢察署刑案資料查註紀錄表及
    臺灣高等法院被告前案紀錄表各1份在卷可按。茲審酌被告
    因一時貪慾圖便，短於思慮，致罹刑章，並衡酌被告犯罪後
    直承犯行，且已清償告訴人新臺幣8萬元完畢，告訴人並於
    本院行準備程序時表示其原諒被告，請給被告一個自新機會
    等語，足認被告犯罪後確有悔意，態度尚佳，其經此偵、審
    程序及罪刑宣告教訓，當知所警惕，信無再犯之虞，本院綜
    合各情，因認第1審簡易判決所宣告之刑以暫不執行為適當
    ，併予宣告緩刑2年，並依刑法第93條第1項規定付保護管束
    ，以促其鞭策自我，用啟自新，併觀後效。
據上論斷，應依刑事訴訟法第455條之1第1項、第3項、第373條
、第368條，刑法第74條第1項第1款、第93條第1項，判決如主文
。
中    華    民    國    98    年    8     月    18    日
                  刑事第十四庭  審判長法  官  江奇峰
                                      法  官  廖純卿
                                      法  官  林學晴
以上正本證明與原本無異
不得上訴。
                                      書記官  江慧貞
中    華    民    國    98    年    8     月    18    日


司法院資訊處製作；財團法人民間司法改革基金會備份。
